臺灣桃園地方法院刑事判決
111年度簡上字第287號
公  訴  人  臺灣桃園地方檢察署檢察官   
上  訴  人
即  被  告  林仁嶽


上列上訴人即被告因毀損案件，不服本院於民國110年11月20日
所為110年度桃簡字第1076號第一審刑事簡易判決（聲請簡易判
決處刑案號：110年度偵字第14610號），提起上訴，本院管轄之
第二審合議庭判決如下：
    主  文
上訴駁回。
林仁嶽緩刑貳年。
    事實及理由
一、本案經本院合議庭審理結果，認原審簡易判決認事用法及量
    刑均無不當，應予維持，除證據部分補充被告於本院審理程
    序之自白外，其餘均引用原審簡易判決書記載之事實、證據
    及理由（如附件）。
二、被告上訴意旨略以：我已與告訴人達成和解並賠償，希望可
    以從輕量刑等語。 
三、經查：
（一）法官於有罪判決如何量處罪刑，甚或是否宣告緩刑，均為
      實體法賦予審理法官裁量之刑罰權事項，法官行使此項裁
      量權，自得依據個案情節，參酌刑法第57條所定各款犯罪
      情狀之規定，於法定刑度內量處被告罪刑；除有逾越該罪
      法定刑或法定要件，或未能符合法規範體系及目的，或未
      遵守一般經驗及論理法則，或顯然逾越裁量，或濫用裁量
      等違法情事之外，自不得任意指摘其量刑違法（最高法院
      80年台非字第473號、75年台上字第7033號、72年台上字
      第6696號、72年台上字第3647號判例意旨參照）。
（二）查本件原審關於科刑之部分，係以行為人之責任為基礎，
      爰審酌被告以在包廂內撒尿之方式毀損被害店方之投幣點
      歌機、造成之損害程度、被害店家僅要求向被告收取2,00
      0 元清潔費竟遭被告拒絕，被告犯後不但飾詞卸責，迄今
      亦未賠償告訴人等一切情狀，量處如主文所示之刑，並諭
      知易科罰金之折算標準。原審顯就卷證資料所顯示之情狀
      為整體之評價，並未逾越法定刑度，亦未失其衡平或顯有
      裁量濫用之情形，堪認原審量刑結果妥適。是被告上訴指
      摘，為無理由，應予駁回。
四、緩刑諭知：
（一）前因故意犯罪受有期徒刑以上刑之宣告，執行完畢或赦免
      後，5 年以內未曾因故意犯罪受有期徒刑以上刑之宣告，
      於本案受2 年以下有期徒刑、拘役或罰金之宣告，認以暫
      不執行為適當者，得宣告2 年以上5 年以下之緩刑，刑法
      第74條第1 項第2 款定有明文。
（二）查被告於前案故意犯罪受有期徒刑以上刑之宣告，執行完
      畢後，5 年以內未曾因故意犯罪受有期徒刑以上刑之宣告
      ，此有臺灣高等法院被告前案紀錄表在卷可憑。其雖因一
      時失慮而為本案犯行，惟被告已與告訴人達成和解並賠償
      ，應認有所悔悟，且經此偵、審程序，應有所警惕，信無
      再犯之虞，應認原審所宣告之刑，以暫不執行為適當，爰
      依前開法律諭知緩刑2 年，以啟自新。
據上論斷，應依刑事訴訟法第455 條之1 第1 項、第3 項、第36
8 條、第373 條，刑法第74條第1 項第2 款，判決如主文。 　
本案經檢察官張羽忻聲請簡易判決處刑，檢察官朱秀晴到庭執行
職務。　　
中　　華　　民　　國　　111 　年　　8 　　月　　30　　日
                  刑事第三庭  審判長法  官  謝順輝
                                    法  官  陳柏嘉
                                    法　官　林莆晉
以上正本證明與原本無異。
不得上訴。
      　　　　　　　　　　　　　　　書記官　王震惟
中　　華　　民　　國　　111 　年　　8 　　月　　31　　日
附件




原審判決書